【裁判字號】    98,訴,1136
【裁判日期】    990122
【裁判案由】    毒品危害防制條例
【裁判全文】
臺灣基隆地方法院刑事判決              98年度訴字第1136號
公  訴  人  臺灣基隆地方法院檢察署檢察官
被      告  甲○○
上列被告因毒品危害防制條例案件，經檢察官提起公訴（98年度
毒偵字第1756號），被告於準備程序進行中，就被訴事實為有罪
之陳述，經本院合議庭裁定由受命法官獨任進行簡式審判程序，
判決如下：
    主  文
甲○○施用第一級毒品，累犯，處有期徒刑柒月；又施用第二級
毒品，累犯，處有期徒刑月。應執行有期徒刑捌月。
    事  實
一、甲○○有下列前案紀錄（構成累犯），及施用毒品執行觀察
    、勒戒、強制戒治之紀錄：
  (一)前因施用第一級毒品案件，經本院裁定送觀察、勒戒後，認
    無繼續施用毒品之傾向，於民國87年9 月22日執行完畢釋放
    出所，並由臺灣基隆地方法院檢察署檢察官以87年度偵字第
    4063號為不起訴處分確定。
  (二)復於上開觀察勒戒執行完畢釋放後之5 年內，因施用第一級
    毒品案件，經觀察、勒戒後，認有繼續施用毒品之傾向，經
    本院裁定令入戒治處所施以強制戒治（90年4 月21日期滿執
    行完畢），並以88年度訴字第343 號判決判處有期徒刑8 月
    確定。另因偽造有價證券案件，經本院以90年度訴字第284
    號判決判處有期徒刑2 年確定。其入監接續執行上開有期徒
    刑8 月、2 年及因另案假釋經撤銷後應執行之殘刑2 年11月
    14日後，於95年4 月4 日假釋出監，並付保護管束，同年6
    月13日保護管束期滿，其所受假釋之宣告未經撤銷，未執行
    之刑以已執行論，而視為執行完畢（構成累犯）。
  (三)再因施用毒品案件，經本院裁定送觀察、勒戒後，認有繼續
    施用毒品之傾向，再經本院裁定令入戒治處所施以強制戒治
    ，於98年3 月3 日因無繼續強制戒治之必要而釋放出所，並
    由臺灣基隆地方法院檢察署檢察官以98年度戒毒偵字第12號
    為不起訴處分確定。
二、詎甲○○猶未戒斷毒癮，復分別基於施用第一級毒品海洛因
    、第二級毒品安非他命之犯意，於98年9 月2 日晚上8 時許
    ，在臺北縣瑞芳鎮○○路223 號住處，將第一級毒品海洛因
    置入注射針筒內，摻水混合注射手肘內側皮膚靜脈血管處之
    方式，非法施用第一級毒品海洛因1 次；又另行起意，於同
    年8 月30日晚上6 時許，在上揭處所，以將第二級毒品甲基
    安非他命置於鋁箔紙上，再以打火機燒烤底部之方式，非法
    施用第二級毒品甲基安非他命1 次。嗣於同年9 月3 日晚上
    11 時45 分許，在基隆市警察局第一分局忠二路派出所接受
    採尿送驗，結果呈甲基安非他命及嗎啡陽性反應，始悉上情
    。
三、案經基隆市警察局第一分局報告臺灣基隆地方法院檢察署檢
    察官偵查起訴。
    理  由
一、本件被告所犯者非為死刑、無期徒刑、最輕本刑為3 年以上
    有期徒刑之罪或高等法院管轄第一審案件，其於準備程序進
    行中，先就被訴事實為有罪之陳述，經告知其簡式審判程序
    之旨，並聽取公訴人及被告之意見後，本院依刑事訴訟法第
    273 條之1 第1 項之規定，裁定由受命法官獨任進行簡式審
    判程序，且依同法第273 條之2 規定，簡式審判程序之證據
    調查，不受第159 條第1 項、第161 條之2 、第161 條之3
    、第163 條之1 及第164 條至第170 條規定之限制，合先敘
    明。
二、上開事實，業據被告於本院準備程序及審理時坦承在卷，而
    被告於上述所示時間、地點先後為警查獲後採集尿液，呈甲
    基安非他命、安非他命、嗎啡、可待因之陽性反應，此有台
    灣檢驗科技股份有限公司濫用藥物尿液檢驗報告1 份附卷可
    稽。又其前因施用第一級毒品案件，經本院裁定送觀察、勒
    戒後，認無繼續施用毒品之傾向，於87年9 月22日執行完畢
    釋放出所，並由臺灣基隆地方法院檢察署檢察官以87年度偵
    字第4063號為不起訴處分確定等情，亦有臺灣高等法院被告
    前案紀錄表附卷足佐。綜上所陳，被告於初犯觀察、勒戒於
    87年9 月22日執行完畢，5 年內業已再犯上述事實欄一、(二)
    所示之施用毒品違反毒品危害防制條例案件，經法院判處罪
    刑確定，其又再犯本案施用第一級毒品海洛因、第二級毒品
    甲基安非他命，罪證明確，犯行洵堪認定，自應依法論科。
三、論罪科刑部分：
  (一)查海洛因、甲基安非他命分係毒品危害防制條例第2 條第2
    項第1 款、第2 款所定之第一級、第二級毒品，核被告所為
    係犯毒品危害防制條例第10條第1 項、第2 項之施用第一級
    、第二級毒品罪。被告持有第一級毒品海洛因及第二級毒品
    甲基安非他命之低度行為，應為施用第一級、第二級毒品之
    高度行為所吸收，不另論罪。被告先後所犯上開2 罪，犯意
    各別，行為不同，應予分論併罰。
  (二)被告前曾受如事實欄所示之有期徒刑執行完畢，有臺灣高等
    法院被告前案紀錄表在卷可按，其於受事實欄一、(二)所示有
    期徒刑執行完畢後之5 年內，故意再犯本件有期徒刑以上之
    罪，為累犯，其所犯上開2 罪，均應依刑法第47條第1項 加
    重其刑。
  (三)爰審酌被告犯罪之動機、曾有施用毒品之前科仍不知戒除，
    惟犯罪後坦承犯行，且所犯之施用毒品犯行乃戕害自己身心
    健康，並未危及他人等一切情狀，分別量處如主文所示之刑
    ，併定其應執行之刑。
據上論斷，應依刑事訴訟法第273 條之1 第1 項、第299 條第1
項前段，毒品危害防制條例第10條第1 項、第2 項、第23條第2
項，刑法第11條、第47條第1 項、第51條第5 款，判決如主文。
本案經檢察官乙○○到庭執行職務。
中    華    民    國    99    年    1     月    22    日
                  刑事第三庭法  官  黃永定
以上正本證明與原本無異。
如不服本判決應於收受送達後10日內向本院提出上訴書狀，並應
敘述具體理由；其未敘述上訴理由者，應於上訴期間屆滿後20日
內向本院補提理由書（均須按他造當事人之人數附繕本）「切勿
逕送上級法院」。
中    華    民    國    99    年    1     月    22    日
                            書記官  劉珍珍
附錄本案所犯法條：
毒品危害防制條例第10條：
I施用第一級毒品者，處 6 月以上 5 年以下有期徒刑。
II施用第二級毒品者，處 3 年以下有期徒刑。

司法院資訊處製作；財團法人民間司法改革基金會備份。
